臺灣新北地方法院刑事判決
111年度侵訴字第70號
公  訴  人  臺灣新北地方檢察署檢察官
被      告  曾玟綺


選任辯護人  張作詮律師
            翁偉倫律師
上列被告因妨害性自主案件，經檢察官提起公訴（110年度偵字
第47918號），被告於準備程序進行中先就被訴事實為有罪之陳
述，經告知簡式審判程序之旨，並聽取當事人之意見後，本院合
議庭裁定由受命法官獨任進行簡式審判程序，判決如下：
    主  文
曾玟綺對於十四歲以上未滿十六歲之女子為性交，共貳罪，各處
有期徒刑伍月，應執行有期徒刑捌月。緩刑參年，緩刑期間付保
護管束，並應向檢察官指定之政府機關、政府機構、行政法人、
社區或其他符合公益目的之機構或團體，提供壹佰貳拾小時之義
務勞務及完成陸小時之法治教育課程。
    事  實
一、曾玟綺透過交友軟體認識代號AW000-A110393號之女子（民
    國95年8月生，真實姓名年籍資料詳卷，下稱A女），其明知
    Ａ女為14歲以上未滿16歲之女子，竟各基於與14歲以上未滿1
    6歲之女子為性交之犯意，於110年8月間某時，在新北市○○
    區○○街000巷0號10樓，未違反A女之意願，以手指插入A女生
    殖器之方式，對A女為性交1次；復於110年9月21日某時，未
    違反A女之意願，在上址以手指及情趣用品插入A女生殖器之
    方式，對A女為性交1次。嗣經A女之法定代理人代號AW000-A
    110393A之女子（真實姓名年籍詳卷，下稱A女之母）發覺上
    情，報警處理，因而查悉上情。
二、案經A女之母訴由新北市政府警察局海山分局報告臺灣新北
    地方檢察署檢察官偵查起訴。
    理  由
一、本件被告曾玟綺所犯係死刑、無期徒刑或最輕本刑為3年以
    上有期徒刑以外之罪，亦非屬臺灣高等法院管轄第一審之案
    件，其於本院準備程序及審判程序時就被訴事實均為有罪之
    陳述（見侵訴字卷第43、101頁），經本院告知簡式審判程
    序之旨，並聽取當事人之意見後，本院合議庭依刑事訴訟法
    第273條之1第1項規定，當庭裁定進行簡式審判程序，故本
    件之證據調查，依刑事訴訟法第273條之2規定，不受同法第
    159條第1項、第161條之2、第161條之3、第163條之1及第16
    4條至第170條規定之限制，合先敘明。
二、上揭犯罪事實，業據被告於警詢、偵訊、本院準備程序及審
    理時均坦承不諱（見偵字卷第7至12頁、第149頁，侵訴字卷
    第43、101、113頁），核與證人即被害人A女於警詢及偵訊
    時之證述相符（見偵字卷第13至27頁、第121至125頁），復
    有被告照片1張、臉書對話紀錄擷圖2張、discord對話紀錄
    擷圖11張、IG對話紀錄擷圖共11張、被告IG帳號擷圖3張、I
    G對話紀錄擷圖4張、被告之Zenly（冰棒）頭貼及對話紀錄
    擷圖共13張、IG對話紀錄擷圖2張、discord對話紀錄擷圖1
    張、IG群組「不要欺負我啦ㄍㄢ」對話紀錄擷圖8張、LINE對
    話紀錄擷圖2張、臉書對話擷圖3張、被害人性侵害案件真實
    姓名對照表、臺北醫學大學附設醫院受理疑似性侵害事件驗
    傷診斷書等件（見偵字卷第37頁、第59至70頁、第87至88頁
    、第89至90頁、第90至96頁、第97頁、第98頁、第99至102
    頁、第103頁、第104至105頁，偵字不公開卷第3頁、第35至
    39頁）在卷可佐，足認被告前開任意性自白與事實相符，堪
    以採信。本案事證明確，被告前開犯行洵堪認定，應依法論
    科。
三、論罪科刑： 
　㈠按刑法第227條第3項之對於14歲以上未滿16歲之女子為性交
    罪，以被害人須為14歲以上未滿16歲之女子，立法意旨係以
    該女子對於性交行為之智識及決斷能力仍未臻成熟，縱得該
    女子之同意，亦不得對之為性交行為，以保護少女身智之正
    常發育。是核被告所為，均係犯刑法第227條第3項之對於14
    歲以上未滿16歲之女子為性交罪。
  ㈡被告所犯上開2罪間，犯意各別，行為互殊，應分論併罰。
  ㈢被告所犯對於14歲以上未滿16歲之女子為性交罪，雖係對於
    未滿18歲之少年故意犯罪，然因刑法第227條第3項之規定，
    已將「對於14歲以上未滿16歲之男女」列為犯罪構成要件，
    此係以被害人年齡所設特別規定，依兒童及少年福利與權益
    保障法第112條第1項但書規定，自無庸再依同法前段規定加
    重其刑，附此敘明。
  ㈣爰審酌被告當時明知被害人A女為14歲以上未滿16歲之女子，
    對性行為之智識及決斷能力均未臻成熟，難與一般成年人等
    同視之，竟僅為滿足個人性慾，與A女為性交行為，對A女身
    心健全、人格發展均生不良影響，行為實有不該，惟念其行
    為時僅年滿20歲，且在兩情相悅下發生性交行為，惡性難謂
    重大；又被告前無犯罪科刑紀錄，於偵查及本院審理中均坦
    認犯行，尚具悔意，並衡酌被害人A女於警詢稱：不太想提
    告，我覺得被告也才成年不久，怕提告會影響她等語（見偵
    字卷第27頁），被告未與告訴人A女之母和解，其於審理時
    自陳其目前就讀大學夜間部、白天打工、月收入約新臺幣1
    萬5,000元至2萬元、賺錢要貼補家用（見侵訴字卷第114頁
    ）等一切情狀，分別量處如主文所示之刑，並定應執行刑。
  ㈤緩刑之說明：
  ⒈被告前未曾因故意犯罪受有期徒刑以上刑之宣告，有臺灣高
    等法院被告前案紀錄表附卷可參，其因一時失慮，致觸刑典
    ，事後坦承犯行，尚具悔意，衡以被告行為時年僅20歲，人
    生經驗不足，尚具有可塑性，一旦進入刑事司法程序，亦應
    盡量運用社區處遇，以避免受機構性處遇之標籤。而被害人
    A女表示不想提告，怕提告會影響剛成年之被告，已如前述
    ，本案被告亦表明願意與告訴人A女之母商談和解，以彌平
    告訴人A女之母之身心傷害，然因A女之母無意商談致未能達
    成和解，是若以未達成和解苛責於被告，並以之做為被告就
    法律制度上緩刑寬典因此失權的論據，誠有不忍。
  ⒉本院綜核上開各情，認被告經此偵查、審理程序，應知警惕
    ，已足促其自我約制而信無再犯之虞，認對被告所宣告上開
    之刑以暫不執行為適當，爰依刑法第74條第1項第1款之規定
    ，併宣告緩刑3年，以啟自新，並為確保被告記取教訓及建
    立尊重法治、培養正確之觀念，爰併依刑法第74條第2項第5
    款、第8款之規定，諭知其應向檢察官指定之政府機關、政
    府機構、行政法人、社區或其他符合公益目的之機構或團體
    ，提供120小時之義務勞務及完成法治教育課程6小時，且依
    兒童及少年福利與權益保障法第112條之1第1項、刑法第93
    條第1項第1款、第2款，應於緩刑期間付保護管束，以觀後
    效。又前開緩刑宣告附帶之條件，依刑法第75條之1第1項第
    4款規定，違反上開之負擔情節重大，足認原宣告之緩刑難
    收其預期效果，而有執行刑罰之必要者，得撤銷緩刑之宣告
    ，附此說明。
據上論斷，應依刑事訴訟法第273條之1第1項、第299條第1項前
段，判決如主文。
本案經檢察官吳文正偵查起訴，由檢察官朱曉群、陳姵伊到庭執
行公訴。 
中　　華　　民　　國　　111 　年　　11　　月　　21　　日
                  刑事第十庭    法　官  陳宏璋
上列正本證明與原本無異。
如不服本判決，應於判決送達後20日內敘明上訴理由，向本院提
出上訴狀 (應附繕本) ，上訴於臺灣高等法院。其未敘述上訴理
由者，應於上訴期間屆滿後20日內向本院補提理由書「切勿逕送
上級法院」。
                                書記官  許維倫
中　　華　　民　　國　　111 　年　　11　　月　　24　　日
附錄本案論罪科刑法條：
中華民國刑法第227條 
（未成年人）
對於未滿十四歲之男女為性交者，處3年以上10年以下有期徒刑
。
對於未滿十四歲之男女為猥褻之行為者，處6月以上5年以下有期
徒刑。
對於十四歲以上未滿十六歲之男女為性交者，處7年以下有期徒
刑。
對於十四歲以上未滿十六歲之男女為猥褻之行為者，處3年以下
有期徒刑。
第1項、第3項之未遂犯罰之。